臺灣南投地方法院刑事判決
110年度審交易字第198號
公  訴  人  臺灣南投地方檢察署檢察官  
被      告  葉懋彬


上列被告因公共危險案件，經檢察官提起公訴（110年度偵字第4
728號），因被告於準備程序中就被訴事實為有罪之陳述，經告
以簡式審判程序之旨，並聽取當事人意見後，本院合議庭裁定由
受命法官獨任進行簡式審判程序，判決如下：
    主    文
葉懋彬駕駛動力交通工具而吐氣所含酒精濃度達每公升零點二五
毫克以上，累犯，處有期徒刑柒月。
    犯罪事實
一、葉懋彬於民國110年9月1日11時許，在南投縣埔里鎮第三市
    場內飲用保力達藥酒後，先返回其臺中市○○區○○街○○○巷0號
    住處休息，雖經稍事休息，惟體內酒精仍未退盡，竟不顧公
    眾通行之安全，於翌日(2日)10時許，無照（酒駕逕註）騎
    乘車牌號碼000-000號普通重型機車行駛於道路。嗣於同日1
    1時許，行經南投縣埔里鎮南環路與珠生路口，因行車不穩
    為警攔查，發現葉懋彬身上有酒味，乃於同日11時6分許，
    對其施以吐氣酒精濃度測試，測得吐氣所含酒精濃度達每公
    升0.31毫克，而查悉上情。
二、案經南投縣政府警察局埔里分局報告臺灣南投地方檢察署檢
    察官偵查起訴。
    理    由
一、本件被告葉懋彬所犯係死刑、無期徒刑或最輕本刑為3年以
    上有期徒刑或高等法院管轄第一審案件以外之罪，其於準備
    程序期日就被訴事實為有罪之陳述，經本院告知簡式審判程
    序之旨，並聽取公訴人、被告之意見後，經依刑事訴訟法第
    273條之1第1項規定，裁定進行簡式審判程序，是依刑事訴
    訟法第273條之2規定，本件之證據調查，不受同法第159條
    第1項、第161條之2、第161條之3、第163條之1及第164條至
    第170條規定之限制，合先敘明。
二、認定犯罪事實所憑之證據及理由：
　　上開犯罪事實，業據被告於警詢、偵訊時及本院審理時坦承
    在卷，並有南投縣政府警察局埔里分局道路交通事故當事人
    酒精測定紀錄表、舉發違反道路交通管理事件通知單、財團
    法人台灣商品檢測驗證中心呼氣酒精測試器檢定合格證書、
    警方行車紀錄器影像截圖、證號查詢機車駕駛人、車號查詢
    機車車籍等件存卷可憑（見警卷第18至21頁、第26至27頁）
    ，堪認被告之任意性自白與事實相符，其犯行足以認定。
三、論罪科刑之理由：
  ㈠查本件被告明知飲酒後不得駕駛動力交通工具，仍於酒後無
    照騎乘機車上路，並經警測得其吐氣所含酒精濃度為每公升
    0.31毫克。則核被告所為，係犯刑法第185條之3第1項第1款
    之服用酒類而駕駛動力交通工具罪。
  ㈡又被告前於107年間，因酒後駕車之公共危險案件，經臺灣臺
    中地方法院以107年度交易字第1451號判決判處有期徒刑6月
    、併科罰金新臺幣6萬元確定，其入監執行後，於108年7月1
    8日徒刑執行完畢出監等情，此有臺灣高等法院被告前案紀
    錄表1份在卷可按。其受徒刑執行完畢後，5年以內故意再犯
    本件有期徒刑以上之罪，為累犯；復參其所犯前開案件與本
    案均屬故意犯罪，可認其對前次刑罰反應力薄弱，倘加重最
    低法定刑，核無司法院釋字第775號解釋所示之罪刑不相當
    情形，爰依刑法第47條第1項之規定加重其刑。
  ㈢爰以行為人之責任為基礎，審酌被告除上揭構成累犯之前案
    外，另有多次酒後駕車公共危險之前案紀錄，有上開前案紀
    錄表在卷足佐，而酒精成分對人之意識、控制能力具有不良
    影響，飲酒後會導致對週遭事物之辨識及反應能力較平常狀
    況薄弱，因而酒後駕車在道路上行駛，對一般往來之公眾及
    駕駛人自身皆具有高度危險性，被告竟仍僅圖一己往來交通
    之便，於服用酒類後，無照騎乘普通重型機車行駛於道路上
    ，造成公眾往來之危險，對交通安全所生之危害非輕，幸未
    肇事即為警攔停；復斟酌被告酒測濃度值，及其高中肄業之
    智識程度，於本院審理中自陳未婚、與哥哥同住、有工作、
    月薪約3萬元之生活狀況及其前次犯同類案件所處之刑度，
    暨衡酌檢察官於本院審理時建請本院量處有期徒不宜低7月
    之刑度等一切情狀，量處如主文所示之刑。
據上論斷，依刑事訴訟法第273 條之1 第1 項、第299 條第1 項
前段，判決如主文。
本案經檢察官蔡岱霖提起公訴，檢察官吳宣憲到庭執行職務。
中　　華　　民　　國　　110 　年　　11　　月　　24　　日
                  刑事第四庭  法  官    林昱志 
以上正本與原本無異。
如不服本判決應於收受送達後20日內向本院提出上訴書狀，並應
敘述具體理由；其未敘述上訴理由者，應於上訴期間屆滿後20日
內向本院補提理由書（均須按他造當事人之人數附繕本）「切勿
逕送上級法院」。
                              書記官  　陳淑怡　　　　
中　　華　　民　　國　　110 　年　　11　　月　　24　　日
　　　　　　　　　　
附錄本案論罪科刑法條：
中華民國刑法第185條之3
駕駛動力交通工具而有下列情形之一者，處2年以下有期徒刑，
得併科20萬元以下罰金：
一、吐氣所含酒精濃度達每公升零點二五毫克或血液中酒精濃度
    達百分之零點零五以上。
二、有前款以外之其他情事足認服用酒類或其他相類之物，致不
    能安全駕駛。
三、服用毒品、麻醉藥品或其他相類之物，致不能安全駕駛。因
    而致人於死者，處3年以上10年以下有期徒刑；致重傷者，
    處1年以上7年以下有期徒刑。
曾犯本條或陸海空軍刑法第54條之罪，經有罪判決確定或經緩起
訴處分確定，於五年內再犯第1項之罪因而致人於死者，處無期
徒刑或5年以上有期徒刑；致重傷者，處3年以上10年以下有期徒
刑。